【裁判字號】    99,訴,180
【裁判日期】    990630
【裁判案由】    強盜
【裁判全文】
臺灣嘉義地方法院刑事判決               99年度訴字第180號
公  訴  人  臺灣嘉義地方法院檢察署檢察官
被      告  丙○○
指定辯護人  李昶欣律師
上列被告因強盜案件，經檢察官提起公訴（九十九年度偵字第七
八號），本院判決如下：
    主  文
丙○○犯毀損他人物品罪，累犯，處有期徒刑月；又犯傷害罪
，累犯，處有期徒刑壹年。應執行有期徒刑壹年貳月。
    犯 罪 事 實
一、丙○○前犯如附表所示詐欺、竊盜、偽造文書等十五罪，經
    法院判處如附表所示之徒刑，經接續執行，甫於民國九十八
    年四月二十七日縮短刑期執行完畢。詎仍不知悔改，於九十
    八年十二月十七日下午一時十五分許，酒後攜帶足為兇器使
    用之斧頭一把前往嘉義縣溪口鄉美南村天赦三十號旁甲○○
    所經營之檳榔攤，欲找甲○○詢問關於丙○○舅舅喪葬費問
    題，因該檳榔攤店員丁○○告以甲○○不在該處，丙○○竟
    基於毀損之犯意，隨即以手持之斧頭先打破檳榔攤大門，再
    要求丁○○撥打電話與甲○○，因丁○○不願按丙○○指示
    電召甲○○前來檳榔攤，丙○○因此深感不滿，另起傷害之
    犯意，先一手將斧頭架在丁○○脖子上，另一手猛力毆打丁○○之頭、臉部，致丁○○受有頭皮撞擊傷、右臉顴骨部撞
    擊傷及鼻撞擊傷等傷害。嗣經警於同日下午一時三十分許據
    報到場處裡，在現場扣得斧頭一把，而循線查獲上情。
二、案經甲○○及丁○○訴由嘉義縣警察局民雄分局移送臺灣嘉
    義地方法院檢察署檢察官偵查起訴。
    理  由
壹、證據能力部分：
    按被告以外之人於審判外之陳述，雖不符刑事訴訟法第一百
    五十九條之一至第一百五十九條之四之規定，而經當事人於
    審判程序同意作為證據，法院審酌該言詞陳述或書面陳述作
    成時之情況，認為適當者，亦得為證據。當事人、代理人或
    辯護人於法院調查證據時，知有第一百五十九條第一項不得
    為證據之情形，而未於言詞辯論終結前聲明異議者，視為有
    前項之同意，刑事訴訟法第一百五十九條之五定有明文。查
    本件被告丙○○及其辯護人於言詞辯論終結前，對於下述本
    院採為認定犯罪事實依據之各項證據之證據能力，均未聲明
    異議（見本院卷第二十六頁），復經本院於審理時逐一提示
    予被告及辯護人表示意見，本院審酌該等證據之取得過程並
    無瑕疵，與本案待證事實間復具有相當之關聯性，以之為本
    案證據並無不當，自得採為本件認定事實之基礎，合先敘明
    。
貳、傷害罪與毀損器物罪部分：
一、訊據被告雖坦承有砸毀檳榔攤玻璃、毆打丁○○之行為，惟
    矢口否認有攜帶斧頭之行為，辯稱：當天是以木棍打破檳榔
    攤玻璃，再徒手毆打丁○○，打完後木棍則隨意丟棄在附近
    農田裡，因此無法提出云云。經查：
  (一)被告於九十八年十二月十七日下午一時十五分許，前往嘉義
    縣溪口鄉美南村天赦三十號旁甲○○所經營之檳榔攤，欲找
    檳榔攤老闆甲○○，經檳榔攤店員丁○○告知甲○○不在該
    處，被告認為丁○○口氣不佳，因而持器物砸毀檳榔攤玻璃
    ，並且毆打丁○○頭部、臉部，丁○○因此受有頭皮撞擊傷
    、右臉顴骨部撞擊傷及鼻撞擊傷等傷害乙情，業據證人丁○○於警詢、偵訊及本院審理時證述明確（見警卷第五頁至第
    七頁、偵卷第九頁、本院卷第五十頁至第六十六頁），並有
    財團法人佛教慈濟綜合醫院大林分院醫療診斷證明書一份、
    員警拍攝之檳榔攤大門玻璃及丁○○癱倒在檳榔攤地面之照
    片六張存卷足按（見警卷第十五頁至第十九頁），復有證人
    丁○○遭被告毆打完畢後，檳榔攤老闆甲○○撥打檳榔攤電
    話之錄音帶一卷在卷可證。而上揭錄音帶內容為證人甲○○
    撥打電話回檳榔攤，先由一名男子接聽電話，稱「阿舅，我
    是元嘉，我叫麗玲來聽」，繼由一名女生在電話中講「幫我
    叫救護車、趕快幫我叫救護車、幫我叫救護車」等情，亦據
    本院當庭勘驗播放錄音帶在卷（見本院卷第七十三頁），是
    依上揭錄音內容顯示，亦堪以佐證證人丁○○確實在上開時
    地，有遭被告毆打無誤。而被告於本院審理時對於其有於上
    開時地，打破檳榔攤玻璃門並毆打丁○○頭部、臉部等情亦
    不爭執（見本院卷第一百零八頁至第一百十二頁），是被告
    有於九十八年十二月十七日下午一時十五分許，前往上揭檳
    榔攤並砸毀檳榔攤玻璃以及毆打丁○○等情，即堪認定。
  (二)其次，被告於上揭時地前往檳榔攤時，有攜帶斧頭一把，並
    以該斧頭砸毀檳榔攤玻璃，且毆打丁○○時有一手將斧頭架
    在丁○○脖子上，另一手毆打丁○○頭、臉部，並將斧頭留
    在檳榔攤內始離去等情，業據證人丁○○於警詢證稱：九十
    八年十二月十七日下午一時許，丙○○一個人來檳榔攤，問
    我老闆在不在，我跟他說老闆不在，有什麼事我再轉達，丙○○堅持要我請老闆回來，我不理會他，他就拿斧頭打破檳
    榔攤玻璃，持該斧頭架住我脖子控制我行動，動手毆打我頭
    部，他左手拿斧頭架住我，右手以拳頭毆打我頭部，我假裝
    暈倒他才沒持續加害我等語（見警卷第五頁至第七頁）；於
    偵查中證稱：九十八年十二月十七日下午一時十五分許，被
    告是騎腳踏車來，斧頭放在腳踏車前置物籃內，他一來就說
    要找老闆，我跟他說老闆不在，他抓狂就用斧頭打破檳榔攤
    玻璃，接著走到我左前方用斧頭抵住我脖子，我快不能呼吸
    ，並且用手打我臉部、鼻樑、頭部等語（見偵卷第九頁）；
    於本院證稱：九十八年十二月十七日下午被告騎腳踏車過來
    ，他斧頭放在菜籃子，他下腳踏車我看到他拿一把斧頭走進
    來檳榔攤，我問他什麼事情，他說要找老闆，我跟他說可以
    留話或是四點多再來，他就以持斧頭的那隻手往後甩把玻璃
    敲碎，他又叫我打電話給老闆，我跟他說老闆在外面，沒有
    辦法馬上回來，被告右手拿斧頭用上臂壓我脖子，我退到照
    片編號一玻璃那裡，他用左手猛搥我的頭，然後電話有響，
    被告先過去接電話，我就癱在躺椅那邊地上，被告把我從地
    上拉起來要我接，是老闆打來的，問我怎麼了，我連說三聲
    幫我叫救護車，老闆說好之後就掛電話，被告有把電話拿去
    掛，我還是癱在地上等語（見本院卷第五十頁至第六十六頁
    ）。是觀諸證人丁○○上揭警詢、偵查中及本院審理之證述
    內容，其就被告前往檳榔攤係欲找檳榔攤老闆甲○○，前往
    時有攜帶斧頭，先以斧頭敲破檳榔攤玻璃後，繼而一手持斧
    頭架在丁○○脖子、另一手毆打丁○○頭部等各節，前後證
    述均大致相符，顯見其證述內容應係依其記憶陳述，始能就
    大致情節前後證述相符。參以被告亦未供稱與證人丁○○有
    何嫌隙，丁○○實無刻意編織情節誣陷被告之動機，當無故
    意加油添醋無端生事，甘冒刑事誣告及偽證罪而受囹圄風險
    之理，其上開證述內容具憑信性、真誠性甚為明灼。證人證
    稱被告有以斧頭敲破檳榔攤玻璃，繼而一手持斧頭架在其脖
    子上、以手毆打其頭部等證詞，應堪憑採。至證人丁○○雖
    於警詢證稱被告係以左手持斧頭、右手毆打，於本院則證稱
    被告係以右手持斧頭、左手毆打此相異之詞。惟證人丁○○
    於案發時突遭力壯之被告毆打，於此驚慌情境下對於被告以
    何手毆打、何手持斧頭，此細節實不易為精準之觀察與記憶
    ，難免於回答問題時受限於記憶能力或未仔細回想，而未為
    精準之判斷與說明，縱使陳述未能完全相符，此要屬情理之
    常，尚不足以影響證人丁○○上揭證述之真誠性。
  (三)再辯護人雖以扣案斧頭並未採得被告指紋，據此抗辯被告並
    未攜帶斧頭毀損玻璃、傷害丁○○為辯。然上揭事實除證人
    丁○○證述如前外，並有員警乙○○在檳榔攤內扣得斧頭一
    把可資佐證，復據證人乙○○即承辦員警於本院證稱：九十
    八年十二月十七日下午一點二十二分有人報案，我一點三十
    分到現場，在現場看到丁○○躺在地上，旁邊有一把斧頭，
    檳榔攤前面玻璃門打破，丁○○躺在地上是面向左邊、腳踏
    車那邊，她當時驚嚇過度，有點講不出話，我問她怎麼了，
    她躺在地上說被告拿斧頭進來、有打她，說要找甲○○，她
    說老闆不在，被告用斧頭把玻璃砍碎，然後起爭執，沒有說
    的很清楚，到現場時斧頭是在打氣筒的旁邊、丁○○頭的旁
    邊，打氣筒是在正門進去左上角，靠近冰箱那邊，當時我檢
    視斧頭外觀，有沾上一點點、細細的玻璃碎片，我在檳榔攤
    看到不屬於檳榔攤的物品，就只有斧頭和打氣筒等語（見本
    院卷第七十六頁至第八十二頁）。是依證人乙○○上揭證述
    ，其到達案發現場時，即已看到證人丁○○倒在檳榔攤地面
    上、旁邊有一把斧頭，證人丁○○並有簡略告知係遭被告毆
    打、被告持斧頭前來檳榔攤等情。是證人丁○○於員警到達
    案發現場時，已告知員警有遭被告毆打以及被告有攜帶斧頭
    前來等情，且證人乙○○復證稱丁○○當時已有驚嚇過度之
    情況，則證人丁○○於甫遭毆打完畢尚處於驚魂未定仍躺在
    檳榔攤地面之情形下，豈會在短暫幾分鐘內刻意拿取不屬於
    檳榔攤內之物品擺放在其身旁，向到場處理之員警謊稱被告
    攜帶此斧頭前來？甚至在驚嚇過度之情形下還刻意編纂情節
    誣陷被告？再者，證人甲○○亦於本院證稱：當天有人打電
    話給我，說檳榔攤有人在吵架，我就打電話回店裡，電話是
    被告接的，然後被告叫丁○○聽電話，丁○○聽電話之後就
    要我趕快叫救護車，我很緊張就趕快報案並叫救護車，我回
    到檳榔攤時丁○○已經被救護車送去醫院，我有打手機給她
    ，問她嚴不嚴重，她電話中跟我說被告拿斧頭把她壓到牆壁
    ，然後用手打她頭部等語（見本院卷第六十八頁至第七十頁
    ）。是證人甲○○雖並未親見案發情形，然於證人丁○○尚
    在醫院診治時，證人丁○○即已告知甲○○被告在檳榔攤內
    有使用斧頭乙節，若被告並未攜帶斧頭前來檳榔攤，證人丁○○何需特意羅織情節，向甲○○謊稱上情？益徵證人丁○○證稱被告前往檳榔攤時有攜帶斧頭，並有以斧頭砸毀玻璃
    門以及持斧頭架在其脖子上等情，均屬可採。至扣案斧頭經
    本院送內政部警政署刑事警察局鑑定後，雖經化驗後並未發
    現有指紋，有內政部警政署刑事警察局九十九年四月七日刑
    紋字第0990045710號鑑定書存卷足按（見本院卷第三十四頁
    ），然扣案斧頭在斧柄部分，有包覆塑膠，塑膠已經老化並
    裂開，且包覆之塑膠有橫溝乙情，業據本院勘驗扣案斧頭，
    有勘驗筆錄以及員警拍攝之斧頭近拍照片一張在卷可參（見
    本院卷第一百零六頁、警卷第十九頁），是該斧頭一般人以
    手持握之斧柄部分，為老化塑膠材質且有密集橫溝，並非平
    整得以使指紋容易保存，縱未採得指紋，亦難以動搖本院基
    於上開證據認定扣案斧頭為被告持往案發現場使用。被告辯
    稱僅有攜帶木棍、木棍已丟棄云云，顯不足採。
  (四)綜上，被告有於上揭時地，攜帶扣案之斧頭一把前往檳榔攤
    ，並以斧頭敲毀檳榔攤玻璃，繼而一手持斧頭架在丁○○脖
    子上，另一手毆打丁○○頭、臉部，致丁○○受有頭皮撞擊
    傷、右臉顴骨部撞擊傷及鼻撞擊傷等傷害，均堪認定。
二、核被告所為，係犯刑法第二百七十七條第一項傷害罪、同法
    第三百五十四條毀損器物罪。被告所犯上開二罪，犯意各別
    ，行為有異，應予分論併罰。再被告有犯罪事實欄所載前科
    科刑及執行紀錄，有臺灣嘉義地方法院檢察署刑案資料查註
    紀錄表、臺灣高等法院被告前案紀錄表各一份在卷可按，其
    受徒刑之執行完畢，五年以內故意再犯有期徒刑以上之罪，
    均為累犯，應各依刑法第四十七條第一項之規定，加重其刑
    。另按裁判上一罪案件，檢察官就犯罪事實一部起訴者，依
    刑事訴訟法第二百六十七條規定，其效力及於全部，受訴法
    院基於審判不可分原則，對於未經起訴之其餘事實，應一併
    審判，此為犯罪事實之一部擴張；同理，檢察官所起訴之全
    部事實，經法院審理結果認為一部不能證明犯罪或行為不罰
    時，僅於判決理由內說明不另為無罪之諭知，毋庸於主文內
    為無罪之宣示，此為犯罪事實之一部縮減。至於刑事訴訟法
    第三百條所規定，有罪之判決，得就起訴之犯罪事實，變更
    檢察官所引應適用之法條者，係指法院在事實同一之範圍內
    ，不變更起訴之犯罪事實；亦即在不擴張及減縮原訴之原則
    下，於不妨害基本社會事實同一之範圍內，始得自由認定事
    實，適用法律，三者不能混為一談。易言之，檢察官依裁判
    上一罪起訴之甲、乙犯罪事實，經法院審理結果，倘認為甲
    事實不能證明其犯罪，但係犯有裁判上一罪關係之乙、丙事
    實時。關於甲事實部分，為犯罪事實之減縮，僅於理由說明
    ，不另為無罪之諭知；關於丙事實部分，則為犯罪事實之擴
    張，依審判不可分原則，應一併審判，不發生變更起訴法條
    問題，有最高法院九十二年度台上字第一八四一號判決可參
    。本件公訴意旨雖認被告係犯刑法第三百三十條第一項、第
    三百二十一條第一項第三款加重竊盜罪嫌，經本院審理結果
    ，認為被告係犯前述傷害罪及毀損器物罪，而檢察官起訴之
    犯罪事實已敘及被告上開傷害及毀損器物之行為，僅係認為
    傷害與毀損為強盜犯嫌之一部分，故經本院審理結果認為強
    盜部分不能證明犯罪（詳後述不另為無罪諭知部分），即得
    逕就傷害與毀損部分為判決，就強盜部分不另為無罪之諭知
    ，而為犯罪事實之一部縮減，不發生變更起訴法條之問題，
    併此敘明。
三、爰審酌被告高中肄業之智識程度；未婚，無子女，現從事隨
    車搬貨之工作，月入約一萬餘元，父母健在，被告不定時給
    予父母生活費用之生活狀況；前往尋找檳榔攤老闆甲○○時
    ，稍有不滿即恣意傷害他人；並以斧頭砸毀檳榔攤玻璃、以
    斧頭壓制被害人丁○○再徒手毆打之犯罪手段，對於被害人
    丁○○所造成之驚嚇與傷害程度，且其僅因主觀上認為丁○○口氣不佳即突然砸毀玻璃、毆打，使被害人丁○○莫名遭
    受無妄之災，惡性重大，實不宜輕縱；自述有修復檳榔攤玻
    璃門，未與被害人丁○○達成和解，賠償損害等一切情狀，
    分別量處如主文所示之刑，並定其應執行刑，以示懲儆。另
    被告於上揭時地所使用之斧頭一把，雖為被告砸毀檳榔攤，
    以及毆打被害人丁○○時壓制丁○○得以遂行傷害犯行所用
    之物，然因被告否認上揭斧頭為其攜帶至犯罪現場，無從查
    知該斧頭是否為被告所有，復無其他證據證明為被告所有之
    物，自不予宣告沒收。
、不另為無罪諭知部分：
一、公訴意旨另以：被告丙○○於九十八年十二月十七日下午一
    時十五分許前往前揭檳榔攤時，除本院上開論罪科刑之傷害
    與毀損犯行外（公訴意旨認強盜與本院前揭論罪科刑之傷害
    、毀損犯行具吸收關係，為實質上一罪），另基於意圖為自
    己不法所有，先以斧頭打破檳榔攤玻璃門、徒手毆打丁○○
    ，致丁○○因受有前述傷害而不能抗拒後，以攜帶兇器之方
    式強盜檳榔攤七星香煙三包、峰香菸一包、新臺幣（下同）
    五十元硬幣六枚及十元硬幣二十枚，得手後將斧頭棄置現場
    而逃逸，因認被告涉有刑法第三百三十條之加重強盜罪嫌。
二、按犯罪事實應依證據認定之，無證據不得認定犯罪事實，刑
    事訴訟法第一百五十四條第二項定有明文。次按認定不利於
    被告之事實，須依積極證據，苟積極證據不足為不利於被告
    事實之認定時，即應為有利於被告之認定，更不必有何有利
    之證據；認定犯罪事實所憑之證據，雖不以直接證據為限，
    間接證據亦包括在內，然而無論直接或間接證據，其為訴訟
    上之證明，須於通常一般之人均不致有所懷疑，而得確信為
    真實之程度者，始得據為有罪之認定，倘其證明尚未達於此
    一程度，而有合理性懷疑存在時，即不得遽為被告犯罪之認
    定，最高法院三十年上字第八一六號、七十六年臺上字第四
    九八六號判例意旨可資參照。
三、公訴意旨認被告於上揭時地，另有強盜檳榔攤財物之犯嫌，
    無非係以證人丁○○於警詢、偵訊及本院審理之證述為證。
    訊據被告除坦承有前述毀損、傷害之犯行外，否認有何強盜
    檳榔攤財物之行為，堅稱：我當天前往檳榔攤是要找甲○○
    ，因為去年我一個舅舅過世，喪葬的事情都是甲○○處理，
    但事後甲○○講了不實的話，說喪葬費用被我父親拿走，我
    很生氣要去找甲○○理論，因為丁○○口氣很差，才會打她
    等語。經查：
  (一)被告於上開時地有前往檳榔攤砸毀玻璃、毆打丁○○等情，
    業據本院認定如前，而被告當日前往檳榔攤時，係先詢問證
    人丁○○其老闆甲○○是否在檳榔攤，並且要求丁○○電請
    其老闆甲○○返回檳榔攤，因丁○○未理會丙○○之要求，
    丙○○即出現砸毀玻璃、毆打丁○○之行為等情，業據證人
    丁○○於警詢、偵訊及本院審理時證述明確。而證人甲○○
    亦於本院證稱：我跟被告沒有什麼恩怨，是因為處理他舅舅
    的事情起恩怨，他舅舅過世後，因為他家裡的人無法處理喪
    葬事宜，被告爸爸也沒有錢幫忙，所以我出面幫他募款，共
    募款十七萬元，然後我叫葬儀社來處理，總共花了十三萬多
    ，被告爸爸說這些頂多花七萬元，所以被告才不滿，如果有
    恩怨應該是說這件事情等語（見本院卷第七十二頁）。是依
    證人丁○○於警詢、偵訊及本院審理之證述內容，被告於上
    開時間前往檳榔攤時，係直接表明要找甲○○，經丁○○告
    知甲○○不在檳榔攤後，被告仍持續要求丁○○電請甲○○
    返回檳榔攤，參以證人甲○○亦證稱被告確實因其舅舅之喪
    葬費用問題，而對甲○○心生不滿等情以觀，被告辯稱其當
    日前往檳榔攤時，係欲找甲○○理論乙情，顯非無據，則被
    告於上開時地前往檳榔攤，是否有欲強取財物之不法所有意
    圖，非無疑義。
  (二)其次，證人丁○○就被告有無取走檳榔攤財物一節，雖於警
    詢、偵訊及本院審理時，均證稱被告於九十八年十二月十七
    日前往檳榔攤時，除以斧頭砸毀玻璃門、毆打以外，於離去
    前並有取走檳榔攤內之香菸、零錢等語（見警卷第五頁至第
    七頁、偵卷第九頁、本院卷第五十頁至第六十六頁）。然證
    人丁○○於本院證稱：在警察局講說被告有拿十元銅板二十
    個、五十元銅板六個，是警察做筆錄時要我們講一個數字，
    檳榔攤放錢幣盒子裡面有好幾格，每一格五十元可以放五到
    七個，十元可以放十個，另外還有散在桌上的零錢，那時我
    沒有辦法去數，也不知道桌上零錢有多少個，我也有跟警察
    說我不知道，被告打完我之後我是癱在檳榔攤地上，頭朝上
    ，我是躺在照片上躺椅旁邊，我們櫃臺是朝腳踏車的方向，
    他拿銅板時不是背對我，是有點斜，我當時精神狀況是暈、
    痛、全身無力，我被送去醫院之後，檳榔攤門有開，有人在
    看店並整理碎玻璃，有沒有繼續賣我不清楚，檳榔攤平常營
    業時間是從早上六點半、七點，一直到晚上八、九點，七星
    跟峰牌香菸我是擺在最上層，我有看到被告拿各種，我確定
    他都有拿，我會確定他有拿是因為我有看到他每種都拿起來
    ，我也有看到他拿桌上硬幣，至於是拿桌上還是盒子裡面，
    我知道他有摸，他最後是拿桌面上還是盒子的，我無法確定
    等語（見本院卷第五十二頁至第六十六頁）。是依證人丁○○於本院證述內容，其對於被告拿取之物品數量，已無法確
    定，且證人丁○○遭毆打後，係癱倒在檳榔攤地面上，其癱
    倒之位置並非面對被告，而係倒臥在被告斜後方之躺椅旁，
    是以證人丁○○倒臥位置，其係自地面由下往上觀看被告手
    部動作，且其觀看角度並非直接面對被告手部（非正面觀看
    被告正面手部動作），而係在檳榔攤躺椅旁即被告斜後方地
    上，在窄小之檳榔攤空間內，以此由下往上、斜後方之角度
    觀看被告手部動作，是否能清楚、完整觀察被告手部動作，
    而不受觀看角度之影響，實非無疑意。參以證人丁○○當時
    因甫遭毆打，仍呈現暈、痛且情緒不穩定之程度，業據證人
    丁○○、乙○○於本院證述如前，是以證人丁○○於案發當
    時之情緒狀況，可否冷靜、仔細觀察被告手部在檳榔攤桌面
    之動作，而無誤認或摻雜其自身推測，要非無疑。再者，證
    人丁○○因遭被告毆打而送醫，其返回後並未清點檳榔攤內
    財物，其前往醫院治療時，檳榔攤並未關門等情，業據證人
    丁○○於本院證述明確，佐以證人甲○○亦於本院證稱：警
    察來處理時，有問我店裡什麼東西丟掉，我跟警察說我不知
    道，要問丁○○才知道，丁○○出院後有跟我講被告有拿香
    菸、硬幣，店裡放的外國香菸、國產香菸有三十多包，零錢
    四、五百元放在盒子裡，我們沒有清點，丁○○跟我說她假
    暈倒，有用眼睛偷偷看到被告拿等語（見本院卷第七十頁）
    。是依證人丁○○與甲○○上揭證述，渠等於案發後，均未
    清點檳榔攤內之香菸、零錢，確認是否有短少情形，且於丁○○送醫後，檳榔攤並非將財物收拾關門，則縱使檳榔攤內
    財物於丁○○自醫院返回後有短少，亦難以排除另有他人趁
    玻璃門破碎、無人注意之際偷取。故被告於毆打丁○○後，
    是否有取走檳榔攤內之香菸、零錢，實缺乏足夠之積極證據
    佐證。
  (三)又本件承辦員警乙○○接獲報案前往案發現場時，雖有拍攝
    卷附之現場照片存證（見警卷第十六頁至第十九頁），然觀
    諸上開卷附照片，均無檳榔攤內香菸櫃及零錢擺放情形，無
    從得知檳榔攤內之香菸或零錢有無明顯短少，或遭翻動搜刮
    財物之情形；且於案發後，員警亦未在被告身上搜得證人丁○○證述遭被告取走之峰牌香菸、七星香菸或其他大量零錢
    ，是依上揭採證情形，亦難以佐證被告確實有取走檳榔攤內
    財物之事實。
  (四)綜上，證人丁○○雖於警詢、偵訊及本院審理時均證稱被告
    有拿取檳榔攤內之香菸、零錢，然被告前往檳榔攤時有無強
    取財物之犯意，已非無疑，且證人丁○○由倒臥之地面往上
    觀看之角度、位置，以及證人丁○○當時之情緒情況，實難
    以排除證人丁○○有誤看或摻雜其自身推測之可能，而案發
    後復無人清點檳榔攤內之財物有無短少，員警亦未在被告身
    上扣得疑似檳榔攤內之財物。參諸上開說明，檢察官僅憑藉
    上開證據實難遽認被告涉犯上開攜帶兇器強盜罪嫌。此外，
    復查無其他積極證據足資證明被告確有檢察官所指之攜帶兇
    器強盜罪嫌，是就此部分犯行應認被告之罪嫌尚有不足。惟
    公訴意旨既認此部分與上開起訴經本院判刑之傷害、毀損犯
    行，具有吸收關係，屬於實質上一罪，故就此部分，不另為
    無罪之諭知，併此敘明。
據上論斷，應依刑事訴訟法第二百九十九條第一項前段，刑法第
二百七十七條第一項、第三百五十四條、第四十七條第一項、第
五十一條第五款，刑法施行法第一條之一第一項、第二項前段，
判決如主文。
本案經檢察官王振名到庭執行職務。
中    華    民    國    99    年    6     月    30    日
                  刑事第一庭  審判長法  官  許進國
                                    法  官  張道周
                                    法  官  黃琴媛
以上正本證明與原本無異。
如不服本判決應於收受判決後10日內向本院提出上訴書狀，並應
敘述具體理由；其未敘述上訴理由者，應於上訴期間屆滿後20日
內向本院補提理由書（均須按他造當事人之人數附繕本）「切勿
逕送上級法院」。告訴人或被害人如對於本判決不服者，應具備
理由請求檢察官上訴，其上訴期間之計算係以檢察官收受判決正
本之日期為準。
中    華    民    國    99    年    6     月    30    日
                                    書記官  洪敏芳
附錄本判決論罪法條：
中華民國刑法第277條第1項
傷害人之身體或健康者，處 3 年以下有期徒刑、拘役或 1 千元
以下罰金。
中華民國刑法第354條
毀棄、損壞前二條以外之他人之物或致令不堪用，足以生損害於
公眾或他人者，處 2 年以下有期徒刑、拘役或 5 百元以下罰金
。
附表：
┌───┬────┬─────────────┬─────┬─────┐
│編號  │罪名    │判決                      │判處之刑  │減刑後之刑│
│      │        │                          │          │          │
├───┼────┼─────────────┼─────┼─────┤
│ 1    │詐欺罪  │臺灣嘉義地方法院九十五年度│有期徒刑五│有期徒刑二│
│      │        │嘉簡字第一六八七號        │月        │月十五日  │
│      │        │                          │          │          │
├───┼────┼─────────────┼─────┼─────┤
│ 2至3 │竊盜罪二│臺灣雲林地方法院九十五年度│有期徒刑五│有期徒刑二│
│      │罪      │易字第五０四號            │月、四月  │月十五日、│
│      │        │                          │          │二月      │
├───┼────┼─────────────┼─────┼─────┤
│ 4    │竊盜罪  │臺灣雲林地方法院九十六年度│有期徒刑八│有期徒刑四│
│      │        │易字第三號                │月        │月        │
├───┼────┼─────────────┼─────┼─────┤
│ 5    │竊盜罪  │臺灣嘉義地方法院九十六年度│有期徒刑六│有期徒刑三│
│      │        │嘉簡字第二二三號          │月        │月        │
├───┼────┼─────────────┼─────┼─────┤
│ 6    │竊盜罪  │臺灣嘉義地方法院九十六年度│有期徒刑五│有期徒刑二│
│      │        │嘉簡字第五四六號          │月        │月十五日  │
├───┼────┼─────────────┼─────┼─────┤
│ 7    │偽造文書│臺灣嘉義地方法院九十六年度│有期徒刑三│有期徒刑一│
│      │罪      │嘉簡字第一二九號          │月        │月十五日  │
├───┼────┼─────────────┼─────┼─────┤
│8至15 │八次竊盜│臺灣嘉義地方法院九十六年度│有期徒刑七│有期徒刑三│
│      │罪      │易字第三０三號            │月六罪、有│月十五日六│
│      │        │                          │期徒刑八月│罪、有期徒│
│      │        │                          │一罪、有期│刑四月一罪│
│      │        │                          │徒刑六月一│、有期徒刑│
│      │        │                          │罪        │三月一罪  │
├───┼────┼─────────────┼─────┼─────┤
│以上編號一至編號六罪，經本院以九十六年度聲減字第一０一八號裁定應執行│
│有期徒刑一年二月確定，另編號七至編號十五罪，經本院以九十六年度聲減字│
│第一九八七號裁定應執行有期徒刑一年一月，經與前述應執行刑一年二月接續│
│執行後，於九十八年四月二十七日縮刑期滿執行完畢。                    │
│                                                                    │
└──────────────────────────────────┘

司法院資訊處製作；財團法人民間司法改革基金會備份。
